【裁判字號】    99,交抗,559
【裁判日期】    991118
【裁判案由】    聲明異議
【裁判全文】
臺灣高等法院高雄分院刑事裁定         99年度交抗字第559號
抗  告  人
即受處分人  甲○○
上列抗告人因違反道路交通處罰條例案件聲明異議，不服臺灣高
雄地方法院中華民國99年10月29日裁定（99年度交聲字第2706號
），提起抗告，本院裁定如下：
    主  文
抗告駁回。
    理  由
一、抗告意旨略以：抗告人即受處分人經原裁定以逾20日聲明異
    議期間為由，駁回異議。然抗告人於該段期間不在國內，所
    以沒有到高雄區監理所報到，且於99年9 月27日才回國，爰
    依法提起抗告，請求撤銷原裁定，更為適當之裁定云云。
二、原審以：(一)本件係異議人即受處分人（下稱異議人）甲○○
    不服交通部公路總局高雄區監理所民國（下同）99年8 月30
    日高監營裁字第裁80-NO0000000號處分，向交通部公路總局
    高雄區監理所聲明異議，合先敘明。(二)聲明異議意旨略以：
    議人業經緩起訴處分確定並已依緩起訴處分服義務勞役，原
    處分機關仍為異議人應繳納罰鍰45,000元之處分，顯然違法
    ，請求撤銷原處分等語。(三)按受處分人不服道路交通管理處
    罰條例第8 條所定主管機關所為之處罰者，得於接到裁決書
    之翌日起20日內，向管轄地方法院聲明異議；又交通法庭認
    聲明異議不合法律上之程式，且其不合法律上之程式無從補
    正者，應以裁定駁回之，道路交通管理處罰條例第87條第1
    項、道路交通案件處理辦法第18條前段分別定有明文。是受
    處分人自應依法於上開規定期間內向法院聲明異議，倘其逾
    期始行提出異議者，於法即有不合，法院自應裁定駁回；次
    按，依道路交通管理處罰條例第87條規定向管轄法院聲明異
    議之期間，自裁決送達之翌日起算，並得依法扣除在途期間
    ；又送達應於受送達人之住居所、事務所或營業所為之；而
    於應送達處所不獲會晤應受送達人時，得將文書付與有辨別
    事理能力之同居人、受僱人或應送達處所之接收郵件人員，
    行政程序法第73條第1 項，分別定有明文。(四)經查，異議人
    於98年4 月8 日12時59分許，騎乘車號XCH-780 號重型機車
    ，經警查獲異議人酒後駕車，遭警掣單舉發，嗣經交通部公
    路總局高雄區監理所於99年8 月30日，以高監營裁字第裁80
    -NO0000000號裁決書，裁罰異議人罰新台幣45,000元，吊扣
    重型機車駕駛執照12個月、並應參加道路交通安全講習在案
    等情，有舉發通知單、裁決書各一份在卷可稽。又上開裁決
    書於99年8 月30日開立後，係於同年8 月31日，由郵政機關
    送達異議人位於高雄縣鳳山市○○里○○街166 巷39號之戶
    籍地，並經異議人本人收受之事實，有交通部公路總局高雄
    區監理所送達證書1 紙存卷可查，是本件裁決書於99年8 月
    31日業已合法送達予異議人之事實，堪以認定。故原處分機
    關之裁決書已於99年8 月31日發生送達效力。本件至遲應於
    99年9 月20日（含當日，星期一，非例假日）前聲明異議。
    惟異議人遲至99年9 月27日始具狀向交通部公路總局高雄區
    監理所聲明異議，此有聲明異議狀上之收文章可稽。是異議
    人聲明異議顯已逾20日之法定不變期間，參照前揭法律規定
    ，異議人本件聲明異議於法未合，因而駁回抗告人異議之聲
    明等情。
三、本院查：抗告人甲○○因交通違規，經交通部公路總局高雄
    區監理所於99年8 月30日，以高監營裁字第裁80-NO0000000
    號裁決書，裁罰異議人罰新台幣45,000元，吊扣重型機車駕
    駛執照12個月、並應參加道路交通安全講習在案等情，有舉
    發通知單、裁決書各1 份在卷可稽。又上開裁決書於99年8
    月30日開立後，係於同年8 月31日，由郵政機關送達異議人
    位於高雄縣鳳山市○○里○○街166 巷39號之住所，並經異
    議人本人收受之事實，有交通部公路總局高雄區監理所送達
    證書1 紙存卷可查，是本件裁決書於99年8 月31日業已合法
    送達予異議人之事實。故原處分機關之裁決書已於99年8 月
    31日發生送達效力（抗告人居住於處罰機關所在之高雄縣鳳
    山市，依法院訴訟當事人在途期間標準第4 條第1 項第1 款
    規定，毋需扣除在途期間），本件至遲應於99年9 月20日（
    含當日，星期1 ，非例假日）前聲明異議。乃抗告人遲至99
    年9 月27日始具狀向交通部公路總局高雄區監理所聲明異議
    ，此有聲明異議狀上之收文章可稽。是抗告人聲明異議顯已
    逾20日之法定不變期間，參照前揭法律規定，抗告人之聲明
    異議為不合法，原審因而駁回抗告人異議之聲明，核無不合
    。抗告人抗告意旨，以其於該段期間不在國內，於99年9 月
    27日始回國云云，指摘原裁定不當一節，縱然屬實，亦非屬
    抗告之正當理由，本件抗告，並無理由，應予駁回。
據上論結，應依道路交通案件處理辦法第26條，刑事訴訟法第41
2 條，裁定如主文。
中    華    民    國    99    年    11    月    18    日
                刑事第五庭    審判長法  官  曾永宗
                                    法  官  鍾宗霖
                                    法  官  任森銓
以上正本證明與原本無異。
不得再抗告。
中    華    民    國    99    年    11    月    18    日
                                    書記官  呂素珍

司法院資訊處製作；財團法人民間司法改革基金會備份。
